# 坏账披露

提问人：jangyanbo 时间：2018-03-30 01:16:30
陈老师好！ 关于坏账准备的披露的问题向您请教 单项金额重大并单项计提坏账准备（假如 500 万算重大），某公司共有 600 万的应收账款，共计两笔应收，其中一笔是 500 万元，另一笔是 100 万元，坏账准备披露的时候，假如 500 万元的经减值测试后不发生坏账，两笔坏账均为一年以内，按照该公司的坏账政策一年以内的要计提5%，坏账披露的时候，没有发生坏账的应收账款是单独放一项披露，然后写计提比例是 0 ，然后剩余的应收账款计提5%的坏账披露 ，还是单项金额重大的没有发生坏账必须要放到账龄组合里边里边披露，并更改坏账的计提比例呢（这时就不到5%了），或者是选择这两种都行，原因是神魔呢，有人说单项金额重大的如果不计提坏账的话就不需要披露，必须放到账龄组合里边披露，请问这条规定有具体的文件支持吗

回答人：chenyiwei
请参考《瑞华研究 2010 ～ 2016 汇编》之“问题1-3-11（对《企业会计准则》中关于坏账准备政策的理解）”中的相关内容。